【裁判字號】    99,審消債更,81
【裁判日期】    990705
【裁判案由】    聲請更生程序
【裁判全文】
臺灣高雄地方法院民事裁定          99年度審消債更字第81號
聲  請  人  甲○○
上列當事人因消費者債務清理事件聲請更生，本院裁定如下：
    主  文
聲請駁回。
聲請費用由聲請人負擔。
    理  由
一、按債務人聲請更生時，應提出財產及收入狀況說明書，財產
    及收入狀況說明書，應表明收入及必要支出之數額、原因及
    種類及依法應受債務人扶養之人，並提出證明文件；法院認
    為必要時，得定期命債務人據實報告更生聲請前二年內財產
    變動之狀況，並對於前條所定事項補充陳述、提出關係文件
    或為其他必要之調查，消費者債務清理條例第43條第1 項、
    第6 項及第44條分別定有明文。次按聲請更生或清算不合程
    式或不備其他要件者，法院應以裁定駁回之，但其情形可以
    補正者，法院應定期間先命補正；又債務人經法院通知，無
    正當理由而不到場，或到場而不為真實之陳述，或拒絕提出
    關係文件或為財產變動狀況之報告者，應駁回之，同條例第
    8 條及第46條第3 款分別定有明文。
二、本件聲請人向本院聲請更生，雖主張：其有不能清償債務情
    事，對於金融機構因消費借貸、自用住宅借款、信用卡或現
    金卡契約而負債務，曾向最大債權金融機構請求協商，因無
    法負擔還款方案而協商不成立，且其無擔保或無優先權之債
    務總額未逾新臺幣1,200 萬元，復未經法院裁定開始清算程
    序或宣告破產，爰請求准予更生等語。
三、經查：聲請人具狀聲請更生，未提出依法應分擔扶養義務之
    人數及分擔比例、支出必要費用及扶養費用之證明文件、
    民國98年1 月迄今薪資證明文件、受扶養人及應分擔扶養義
    務人98年度國稅局財產歸屬資料及綜合所得稅資料、最近1
    個月財團法人金融聯合中心當事人綜合信用報告書等證明文
    件到院，經本院於99年3 月22日裁定命聲請人於裁定送達後
    10日內補正，該裁定於3 月26日送達，聲請人業於4 月2日
    補正部分資料到院，惟尚欠缺應分擔扶養義務人98年度國
    稅局財產歸屬資料及綜合所得稅資料或身分證統一編號、最
    近1 個月財團法人金融聯合中心當事人綜合信用報告書，本
    院復於99年6 月10日以雄院高民啟三99審消債更字第81號通
    知聲請人於送達後10日內補正，聲請人於99年6 月14日收受
    送達，迄未補正，有送達證書在卷可稽。是本件聲請人聲請
    更生不合程式，經本院以裁定命補正而未補正，法院命其補
    充陳述事項亦未補正，依上說明，自應駁回其更生之聲請，
    爰裁定如主文。
中    華    民    國    99    年    7     月    5     日
                  民事第五庭    法  官  李昭彥
正本係照原本作成。
如對本裁定抗告，須於裁定送達後10日內向本院提出抗告狀。
中    華    民    國    99    年    7     月    5     日
                                書記官  陳喜苓

司法院資訊處製作；財團法人民間司法改革基金會備份。
